臺灣屏東地方法院小額民事判決
111年度潮小字第586號
原      告  戴慶國  
被      告  賴國賢  


上列當事人間請求損害賠償(交通)事件，本院於民國111年12月6
日言詞辯論終結，判決如下：
    主  文
被告應給付原告新臺幣（下同）14,484元。
原告其餘之訴駁回。
訴訟費用1,000 元由被告負擔318元，餘由原告負擔。
本判決第一項得假執行。但被告於執行標的物拍定、變賣或物之
交付前，以14,484元預供擔保，或將請求標的物提存後，得免為
假執行。
    事實及理由要領
一、原告主張所有車號000-0000號車輛（下稱A車）於111年5月1
    3日下午5時35分許，遭被告駕駛之車號00-0000號自小客車
    （下稱B車）因迴轉不慎發生碰撞，致車體受損，原告因而
    支出40,000元修復費用，並請求被告賠償7成即28,000元（
    原起訴請求45,600元）。原告前開主張之事實，業據其提出
    委修同意單資料為證，並經本院調取上開道路交通事故調查
    卷宗在卷可佐，被告就原告修繕之項目不爭執，惟主張零件
    費用須折舊，且被告肇責應為6成等語置辯。本院審酌被告
    於事故發生時自外側快車道左迴轉未禮讓直行車，就系爭事
    故之發生應負過失責任，惟原告亦有未注意車前狀況並採取
    必要安全措施之過失，本院綜合雙方之過失情節及相關事證
    ，認應各負70％、30％之過失責任。
二、又不法毀損他人之物者，被害人得請求賠償其物因毀損所減
    少之價額，民法第196 條定有明文。又依民法第196 條請求
    賠償物被毀損所減少之價額，得以修復費用為估定之標準，
    但以必要者為限（例如︰修理材料以新品換舊品，應予折舊
    ），為我國實務上多數見解。查原告主張因修復A 車支出費
    用工資16,300元與零件26,350元，依行政院所頒固定資產耐
    用年數表及固定資產折舊率表，非運輸業用客車、貨車之耐
    用年數為5 年，依平均法計算其折舊結果，本件A 車修復費
    用扣除零件折舊（21,958元）後為4,392元（計算式如附件
    ），是A車必要之修繕費用應為20,692元（零件費用4,392元
    +工資16,300元＝20,692元）。從而，原告扣除折舊後之必要
    修復費用20,692元，得依據侵權行為損害賠償、保險代位之
    法律關係，請求被告給付14,484元（20,692元*70％＝14,484
    元，小數點以下四捨五入），為有理由，應予准許，逾此範
    圍則無理由，應予駁回。本件原告勝訴部分係就民事訴訟法
    第436條之8適用小額訴訟程序所為被告敗訴之判決，依同法
    第436條之20規定，應依職權宣告假執行，並依同法第436條
    之23準用第436條第2項，適用同法第392條第2項及第3項規
    定，依職權宣告被告於執行標的物拍定、變賣或物之交付前
    預供擔保，或將請求標的物提存，得免為假執行。又本件訴
    訟費用確定為1,000元，爰依勝敗比例命二造負擔，附此敘
    明。
中　　華　　民　　國　　111 　年　　12　　月　　22　　日
                 潮州簡易庭      法　官    麥元馨
以上正本係照原本作成。
如不服本判決，應於判決送達後20日內，以判決違背法令為理由
，向本院提出上訴狀並表明上訴理由（上訴理由應表明：一、原
判決所違背之法令及其具體內容；二、依訴訟資料可認為原判決
有違背法令之具體事實），如未表明上訴理由者，應於上訴後20
日內向本院提出上訴理由書。如委任律師提起上訴者，應一併繳
納上訴審裁判費。 
中　　華　　民　　國　　111 　年　　12　　月　　22　　日
                                  書記官　 洪雅玲
附件（零件折舊計算方式）
1.殘價＝取得成本÷( 耐用年數＋1)
  即26,350÷(5+1)≒4,392（小數點以下四捨五入）
2.折舊額 ＝(取得成本－殘價)×1/（耐用年數）×（使用年數）  
  即(26,350－4,392) ×1/5×（16+4/12）≒21,958（小數點以下四
  捨五入）
3.扣除折舊後價值＝（新品取得成本－折舊額）
　即26,350－21,958＝4,392